【裁判字號】    91,易,1891
【裁判日期】    920509
【裁判案由】    竊盜
【裁判全文】
臺灣桃園地方法院刑事判決                        九十一年度易字第一八九一號
    公訴人  臺灣桃園地方法院檢察署檢察官
    被  告  乙○○
右列被告因贓物案件，經檢察官提起公訴（九十一年度偵字第一五三九一號），本院
判決如左：
    主  文
乙○○收受贓物，處有期徒刑參月，如易科罰金以參佰元折算壹日。
    事  實
一、乙○○前於民國（下同）八十七年間因違反麻醉藥品管理條例等案件，經最高法
    院判處徒刑，並定其應執行有期徒刑五年六月確定，自八十七年十一月二十五日
    起執行（按至九十三年一月二十四日始行期滿，非累犯），其與甲○○（另案偵
    查）係叔姪關係，於九十一年八月十五日十七時許，明知甲○○所持有３Ｌ─０
    ４９１號自用小貨車係屬來路不明之贓物，竟因受甲○○之託，即持甲○○所交
    付之鑰匙二支，在桃園縣蘆竹鄉○○路上，獨自駕駛上開自用小貨車行駛約一、
    二百公尺（甲○○則騎用機車在前帶路，欲往桃園縣蘆竹鄉○○路上之一處空地
    ，惟甲○○並未當場逮捕到案）而收受之。嗣於同日十八時許，在桃園縣蘆竹鄉
    ○○路與八股路之交岔路口處為警當場攔檢查獲上情，並扣得上開自用小貨車及
    上開鑰匙二支（均據丙○○領回）。
二、案經桃園縣警察局龜山分局報請臺灣桃園地方法院檢察署檢察官偵查起訴。
    理  由
一、訊據被告乙○○固坦承於右揭時地受甲○○之託，駕駛上開自用小貨車而遭警查
    獲乙情，惟矢口否認右揭犯行，辯稱：伊係受甲○○之託，甲○○說他不會駕駛
    小貨車，伊始答應為他駕駛，惟伊當時並不知上開自用小貨車係屬來路不明之贓
    物云云。經查：被告於右揭時地因受甲○○之託，即持甲○○所交付上開之鑰匙
    二支，在桃園縣蘆竹鄉○○路上，獨自駕駛上開自用小貨車行駛約一、二百公尺
    而收受之，並在桃園縣蘆竹鄉○○路與八股路之交岔路口處為警當場攔檢查獲等
    情，業據被告迭次於警、偵訊中及本院審理時坦承不諱，且扣案之上開自用小貨
    車及上開鑰匙二支均係被害人丙○○所有前九十一年八月十五日十四時許，在桃
    園縣龜山鄉○○○路○段二五九號前遭人竊取之贓物乙情，亦據被害人丙○○於
    警訊中指述明確，復有業據被告丙○○領回扣案之上開自用小貨車及上開鑰匙二
    支之贓物認領保管單乙紙，在卷可稽，應堪認定。雖被告迭次於警、偵訊中及本
    院審理時均辯稱其當時係受甲○○之託，始會駕駛上開自用小貨車，其當時並不
    知上開自用小貨車係屬來路不明之贓物云云，惟被告與甲○○其人乃叔姪至親關
    係，且甲○○前曾騎用ＵＶＲ─９３９號機車之贓物，附載當時不知情之被告於
    後座，於九十年七月二十五日十一時許，在桃園縣桃園市○○路八四二六號前遭
    警查獲乙情，此有臺灣桃園地方法院檢察署九十一年度偵字第一三六二０號不起
    訴處分書乙份可佐，而被告於本院審理時亦供承「....，當時甲○○說要還車給
    他朋友，我才騎機車載他一起去，他說他『不會開貨車』所以才由我開，....
    （見本院卷九十二年四月十一日筆錄）」等語明確，則當甲○○於右揭時地委託
    其前往駕駛上開自用小貨車，衡諸一般常情，被告應更加小心謹慎，查明上開自
    用小貨車之來源，再行為甲○○駕駛，始為合理，且甲○○既「不會開貨車」，
    自無在先前向其朋友借得上開自用小貨車「駕駛」之可能，更遑論事後委由被告
    前往駕駛上開自用小貨車，至為顯然。又被告於右揭時地受甲○○委託駕駛上開
    自用小貨車時，除自甲○○處收受扣案之上開鑰匙二支外，即未再向甲○○索得
    上開自用小貨車之行車執照或其他合法來源之證明文件，則被告於右揭時地自甲○○處收受上開自用小貨車時，對之顯已有屬來路不明贓物之認識，至為灼然。
    至於證人甲○○於本院審理時證稱其未曾於右揭時地委託被告駕駛上開自用小貨
    車云云，不僅核與被告上開供述情節矛盾，亦核與本院上開認定事實不符，自不
    足為有利被告認定之憑據，附此敘明。被告所辯，顯係事後卸責之詞，應不足採
    信。被告犯行已臻明確，應予依法論科。
二、核被告所為，係犯刑法第三百四十九條第一項之收受贓物罪。爰審酌被告前曾受
    有期徒刑之判決在案，竟仍不知悛悔，明知甲○○於右揭時地所持有之上開自用
    小貨車係屬來路不明之贓物，竟仍受甲○○之託，而駕駛收受之，已損及被害人
    丙○○之權益及被告犯罪後之態度等一切情狀，量處如主文所示之刑，並諭知易
    科罰金之折算標準，以資儆懲。
據上論斷，應依刑事訴訟法第二百九十九條第一項前段，刑法第三百四十九條第一項
、第四十一條第一項前段，罰金罰鍰提高標準條例第一條前段、第二條，判決如主文
。
本案經檢察官柯怡如到庭執行職務。
中      華      民      國      九十二      年      五    月      九    日
                          臺灣桃園地方法院刑事第四庭
                                      法  官  林晏鵬
右正本證明與原本無異。
如不服本判決，應於判決送達後十日內向本院提出上訴狀( 應附繕本 )，上訴於
臺灣高等法院。
                                      書記官  陳青瑜
中      華      民      國      九十二      年      五    月     十二   日
附錄法條：刑法第三百四十九條
中華民國刑法第三百四十九條
收受贓物者，處三年以下有期徒刑、拘役或五百元以下罰金。
搬運、寄藏、故買贓物或為牙保者，處五年以下有期徒刑、拘役或科或併
科一千元以下罰金。
因贓物變得之財物，以贓物論。


司法院資訊處製作；財團法人民間司法改革基金會備份。
